【裁判字號】    96,易,2065
【裁判日期】    970218
【裁判案由】    傷害
【裁判全文】
臺灣臺北地方法院刑事判決            96年度易字第2065號
公  訴  人  臺灣臺北地方法院檢察署檢察官
被      告  甲○○
選任辯護人  楊偉奇律師
上列被告因傷害案件，經檢察官提起公訴（96年度偵字第9540號
），本院判決如下：
    主  文
甲○○犯傷害罪，累犯，處有期徒刑陸月，如易科罰金以新臺幣
壹仟元折算壹日，減為有期徒刑參月，如易科罰金以新臺幣壹仟
元折算壹日。
    事  實
一、甲○○前因搶奪案件，經臺灣桃園地方法院於民國86年11月
    18日以86年度訴字第1458號判處有期徒刑7月，緩刑5年，於
    同年12月26日判決確定（嗣經同法院於89年11月22日以89年
    度撤緩字第35號裁定撤銷緩刑）；復因傷害案件，經臺灣士
    林地方法院於90年7月4日以89年度簡上字第128號判處有期
    徒刑3月確定；又因公共危險案件，經本院於90年10月8日以
    90年度交訴字第16號判處有期徒刑6月，於91年6月6日確定
    ；再因恐嚇案件，經本院於92年8月8日以92年度易字第1090
    號判處有期徒刑4月，於92年10月16日確定。上開四案，嗣
    經裁定應執行有期徒刑1年6月，於93年7月14日縮刑期滿執
    行完畢；再因妨害公務案件，經臺灣板橋地方法院於95年5
    月16日以95年度簡上字第146號判處有期徒刑3月確定，同年
    95年12月6日執行完畢（構成累犯）。詎猶不知悔改，於96
    年3月25日上午8時30分許，在臺北市大安區○○○路○段248
    巷20號前，竟無端基於傷害人身體之故意，徒手毆打乙○○
    之頭、臉部，致乙○○受有左眼眶底及內壁骨折、左眼挫傷
    併創傷性虹彩炎、黃斑部視網膜挫傷、頭部外傷併臉部擦傷
    及右腳擦傷等傷害，旋即逃離現場，嗣經警循線查悉上情。
二、案經被害人乙○○訴由臺北市政府警察局大安分局報告臺灣
    臺北地方法院檢察署檢察官偵查起訴。
    理  由
一、被告甲○○對於檢察官起訴書證據清單所列證據之證據能力
    均不爭執，經核該等證據尚無不得為證據之情形，應俱認有
    證據能力。
二、上揭事實，訊據被告甲○○於審理中供認不諱，並經告訴人
    乙○○指訴歷歷，核與證人吳美圓在警詢中證述無訛。而被
    告坦承於案件發生時間確曾出現在案發地點，並自承當時所
    穿著之衣著為白色T恤、七分花格短褲、斜背黑色背包、球
    鞋等情，亦與案發當時、當地監視錄影機所拍攝畫面中之人
    物、穿著一致，亦有監視錄影機翻拍畫面41張在卷可查，堪
    證被告之自白與事實相符。又告訴人乙○○確係因被告之犯
    行而受有左眼眶底及內壁骨折、疑顱底骨折、左眼挫傷併創
    傷性虹彩炎、黃斑部視網膜挫傷、疑左上第二門齒斷裂、頭
    部外傷併臉部擦傷及右腳擦傷等傷害，亦有國立臺灣大學醫
    學院附設醫院96年3月26日出具之診斷證明書1紙及照片1張
    附卷可稽，故本件事證明確，被告犯行洵堪認定。
三、被告前於本院審理期間，於詢答時因言詞激烈，情緒不穩，
    且雖承認犯罪，然對何以毆打告訴人之原因又語焉不詳，經
    本院認為基於被告防禦權之保障，雖非屬強制辯護案件，然
    仍有為其指定辯護人之必要，乃指定公設辯護人為其辯護。
    茲因被告對本院指定之公設辯護人缺乏信賴，嗣又解除公設
    辯護人之指定，而為被告協調法律扶助基金會委派義務律師
    為其辯護，同時安排被告為精神鑑定。嗣因被告於鑑定前明
    示拒絕精神鑑定，而本院在嗣後之審理中亦發現被告情緒已
    趨平穩，對問答亦甚為流暢，且依其呈送本院自述案情過程
    之答辯書狀等，均足證被告之心智尚屬正常，尚無必須違反
    被告自主意思之急迫必要，爰將已指定為精神鑑定之處分撤
    銷，併此敘明。
四、核被告所為，係犯刑法第277條第1項傷害罪。被告曾受有期
    徒刑執行完畢，有臺灣高等法院被告前案紀錄表附卷可參，
    渠於有期徒刑執行完畢後5年內，故意再犯本件有期徒刑以
    上之罪，為累犯，應依刑法第47條第1項規定加重其刑。爰
    審酌被告素行不良，本件又無端傷害告訴人，且於偵查之初
    ，被告係否認犯罪，嗣因有當地監視錄影機拍攝畫面可證，
    被告始坦承犯行，堪證被告之犯後態度不佳，而本件之告訴
    人受傷甚重，且迄本院審理終結前，被告亦未能與告訴人達
    成和解，獲得告訴人之原諒等一切情狀，量處如主文所示之
    刑，並諭知易科罰金之折算標準。末按「中華民國96年罪犯
    減刑條例」業經總統於96年7月4日公布，同年7月16日施行
    。本件被告實行犯罪之時間，係在96年4月24日以前，且其
    所犯罪名與宣告刑，經核均符合「中華民國96年罪犯減刑條
    例」第2條第3款規定，本件即應依同條例第7條、第9條減輕
    其刑，並於判決主文同時諭知其宣告刑及減得之刑，併諭知
    易科罰金之折算標準（司法院96年6月21發佈之「法院辦理
    96年減刑案件注意事項第21點參照）。
據上論斷，應依刑事訴訟法第299條第1項前段、刑法第277條第
1項、第47條第1項、第41條第1項前段、刑法施行法第1條之1，
中華民國96年罪犯減刑條例第2條第1項第3款、第7條、第9條，
判決如主文。
本案經檢察官林禎瑩到庭執行職務
中    華    民    國    97    年    2     月    18    日
                  刑事第十五庭法  官  楊台清
上正本證明與原本無異。
如不服本判決，應於判決送達後10日內向本院提出上訴狀（應抄
附繕本）。告訴人或被害人如對於本判決不服者，應具備理由請
求檢察官上訴，其上訴期間之計算係以檢察官收受判決正本之日
期為準。
                              書記官  陳麗津
中    華    民    國    97    年    2     月    18    日
附錄條文：
中華民國刑法第277條
（普通傷害罪）
傷害人之身體或健康者，處3年以下有期徒刑、拘役或1千元以下
罰金。
犯前項之罪因而致人於死者，處無期徒刑或7年以上有期徒刑；
致重傷者，處3年以上10年以下有期徒刑。


司法院資訊處製作；財團法人民間司法改革基金會備份。
